【裁判字號】    89,易,271
【裁判日期】    890216
【裁判案由】    傷害
【裁判全文】
臺灣板橋地方法院刑事判決                          八十九年度易字第二七一號
    公  訴  人  臺灣板橋地方法院檢察署檢察官
    被      告  乙○○
右列被告因傷害案件，經檢察官提起公訴 (八十八年度偵字第二三四三二號)，本院
判決如左：
    主  文
乙○○傷害人之身體，處拘役伍拾日，如易科罰金，以佰元折算壹日。
    事  實
一、乙○○與甲○○係夫妻，二人平日即偶有爭吵，於民國（下同）八十八年九月二
    十二日下午一時許，甲○○欲出門上班，在臺北縣板橋市○○路○段三五巷三號
    一三樓住處門口，二人又起爭執，乙○○竟基於普通傷害之犯意，猛力推門，致
    站於門外之甲○○背部撞擊牆壁，又以手推甲○○頭部撞牆，致甲○○其受有頭
    部外傷併頭皮血腫等傷害。
二、案經被害人甲○○訴由台北縣警察局海山分局報請台灣板橋地方法院檢察署檢察
    官偵查起訴。
    理  由
一、訊據被告乙○○對於上述時地因甲○○出門上班而發生爭執之事實，並不否認；
    但矢口否認有傷害之犯行，並辯稱：係甲○○用腳踢伊，伊用手擋，且因甲○○
    穿高跟鞋，重心不穩而跌倒，伊並無傷害之意云云。經查：右揭事實，業據告訴
    人甲○○於警訊及偵審中指訴歷歷，復有中英醫院診斷證明書乙紙在卷可稽，且
    依告訴人甲○○傷單之記載以觀，告訴人受傷之部位，為頭部外傷併頭皮血腫之
    傷害，再參以卷附另紙長庚紀念醫院之診斷證明書亦載明：遭外力撞擊頭部致左
    腦頂骨部皮下出血及水腫併暈眩及注意力與記憶力障礙等情，此顯非一般單純穿
    高跟鞋重心不穩而跌倒所能造成。故被告所辯，顯係飾卸之詞，不足採信。本件
    事證明確，被告傷害之犯行，洵堪認定。
二、核被告乙○○所為，係犯刑法第二百七十七條第一項之傷害罪。爰審酌被告之品
    行、智識程度、犯罪之動機、被告與被害人屬夫妻之關係、被害人受傷之情形以
    及被告犯罪後之態度等一切情狀，量處如主文所示之刑，並諭知易科罰金之折算
    標準，以示懲儆。
據上論斷，應依刑事訴訟法第二百九十九條第一項前段，刑法第二百七十七條第一項
、第四十一條，罰金罰鍰提高標準條例第一條前段、第二條，判決如主文。
本案經檢察官張慶林到庭執行職務
中      華      民      國      八十九      年    二      月    十六    日
                                      台灣板橋地方法院刑事第四庭
                                          法  官  劉  大  衛
右正本證明與原本無異
如不服本判決應於送達後十日內向本院提出上訴狀
                                          書記官  蕭  興  南
中      華      民      國八十九      年    二      月    十八    日
附錄本案論罪科刑法條全文：
刑法第二百七十七條第一項：
傷害人之身體或健康者，處三年以下有期徒刑，拘役或一千元以下罰金。
犯前項之罪，因而致人於死者，處無期徒或七年以上有期徒刑；致重傷者，處三年以
上十年以下有期徒刑。


司法院資訊處製作；財團法人民間司法改革基金會備份。
